臺灣高等法院刑事判決　　　　　　　　　　　　　　　九十一年度上易字第七一號
　　上　訴　人
　　即　被　告　甲○○
右列上訴人因妨害秩序案件，不服台灣板橋地方法院九十年度易字第三三九九號，中
華民國九十年十一月二十三日第一審判決（台灣板橋地方法院檢察署檢察官聲請簡易
判決處刑案號：九十年度偵字第九九五五號，經原審三重簡易庭認不宜行簡易判決程
序，簽請移送原審刑事庭改依通常訴訟程序審理）提起上訴，本院判決如左：
    主  文
上訴駁回。
    事  實
一、甲○○曾有四次妨害秩序前科，其中於民國（下同）八十五年間所犯妨害秩序案
    件，經原審於八十五年六月二十六日判處有期徒刑十月，同年七月二十九日確定
    ，於八十六年九月二十四日縮刑期滿執行完畢，猶不知悔改，復基於公然煽惑他
    人犯賭博罪之犯意，明知台灣地區之六合彩賭風盛行，見有機可乘，於九十年六
    月四日十五時許，在臺北縣三重市○○○○道萬善同祀旁之不特定人或多數人得
    以共見共聞之狀況下，持六合彩明牌解說圖表一張，以文字、演說方式，向不特
    定之人解說六合彩明牌，以供簽賭六合彩之用，而公然煽惑他人簽賭六合彩賭博
    犯罪，經警當場查獲，並扣得不詳姓名年籍、綽號「老周」之成年男子（非共犯
    ）所有供本件解說六合彩明牌、煽惑他人犯賭博罪所用之六合彩明牌解說圖表一
    張、透明塑膠墊一張及簽字筆一支。
二、案經台北縣警察局三重分局報請台灣板橋地方法院檢察署檢察官偵查起訴。
    理  由
一、訊據上訴人即被告甲○○矢口否認有右揭犯罪情事，辯稱：我因開計程車載客而
    碰見一個叫「老周」的人，私下跟他談「明牌」的事，後來最少有五人聚集過來
    ，但我沒注意有人圍過來，警察看到就抓我到派出所，扣案的明牌解說圖等物不
    是我的，當初是放在桌上，都是老周所有。我承認解說一事是向老周解說，不是
    向公眾解說。我與老周不熟，其真實姓名不清楚，只知他姓周等語。惟查右揭犯
    罪事實業經被告在警訊及原審審理中坦承不諱，並有六合彩解說圖表一張、透明
    塑膠墊一張及簽字筆一支扣案足資佐證，足見被告在警訊及原審之自白與事實相
    符，被告在本院否認犯罪顯係事後圖卸刑責之詞，應不足採。本件事證明確，被
    告之犯行，堪以認定。
二、核被告甲○○所為，係犯刑法第一百五十三條第一款之罪。被告曾有四次妨害秩
    序前科，其中於八十三年及八十五年間所犯妨害秩序案件，各經本院於八十三年
    九月二十九日判處有期徒刑八月及原審於八十五年六月二十六日判處有期徒刑十
    月確定，於八十六年九月二十四日縮刑期滿執行完畢，有台灣高等法院檢察署刑
    案紀錄簡覆表在卷可參，五年以內，再犯本件有期徒刑以上之罪，為累犯，應依
    法加重其刑。原審本同上之見解，以被告罪證明確，適用刑法第一百五十三條第
    一款、第四十七條、罰金罰鍰提高標準條例第一條前段，審酌被告前曾有四次妨
    害秩序前科，經判決確定執行完畢，仍再犯罪，顯不知悔改，處刑不宜從輕及犯
    後曾坦承犯行等一切情狀，量處有期徒刑一年。並以扣案供本件解說六合彩明牌
    煽惑他人犯賭博罪所用之六合彩明牌解說圖表一張、透明塑膠墊一張及簽字筆一
    支，被告否認為其所有，亦查無證據足證係被告所有，亦非違禁物，敘明不宣告
    沒收。認事用法均無不合，量刑亦無不當，被告上訴意旨否認有販賣明牌之事實
    並請求從輕量刑，指摘原判決不當，為無理由，應予駁回。
據上論斷，應依刑事訴訟法第三百六十八條，判決如主文。
本案經檢察官周誠南到庭執行職務。
中    華    民    國      九十一      年      一      月      二十九    日
                          臺灣高等法院刑事第二庭
                              審判長法  官  蔡  長  溪
                                    法  官  林  俊  益
                                    法  官  楊  貴  志
右正本證明與原本無異。
不得上訴。
                                    書記官  沈  秀  容
中    華    民    國      九十一      年      一      月      三十      日
 附錄本案論罪科刑法條：
刑法第一百五十三條
以文字、圖畫演說或他法，公然為左列行為之一者，處二年以下有期徒刑，拘役或一
千元以下罰金：
一、煽惑他人犯罪者。
二、煽惑他人違背法令，或抗拒合法之命令者。
